臺灣新竹地方法院刑事判決
110年度訴字第491號
公  訴  人  臺灣新竹地方檢察署檢察官
被      告  林政良


上列被告因妨害風化案件，經檢察官提起公訴（109年度偵字第1
4170號），本院判決如下：
    主    文
甲○○犯圖利容留猥褻罪，處有期徒刑肆月，如易科罰金，以新臺
幣壹仟元折算壹日。
扣案之SAMSUNG白色手機壹支（含記憶卡壹張、SIM卡貳張）沒收
。
　　犯罪事實
一、甲○○為址設新竹縣○○市○○路0段00號「慕澄企業社」（舊名
    ：「東方美人SPA美學會館」，下稱本件店面）負責人，並
    擔任晚班櫃檯人員，基於意圖使女子與他人為猥褻行為，而
    媒介、容留以營利之犯意，於民國109年12月8日20時許，在
    上址以每節90分鐘收費新臺幣（下同）2000元之代價，媒介
    、容留成年女子陳映娥與來店消費之男性顧客陳聖堅為搓揉
    生殖器以至射精之猥褻行為（俗稱「半套」、「打手槍」）
    ，所得則按店家3成、服務小姐7成之比例分帳，藉此營利。
    嗣於109年12月8日21時8分許，經警在本件店面內2樓6號包
    廂中當場查獲陳聖堅、陳映娥，並扣得紙內褲1件而循線查
    悉上情。
二、案經新竹縣政府警察局竹北分局報告臺灣新竹地方檢察署檢
    察官偵查後起訴。
    理    由
壹、程序方面
    本判決所引用被告甲○○以外之人於審判外之陳述，檢察官與
    被告於本院準備程序時對證據能力表示沒有意見，且均未於
    言詞辯論終結前聲明異議（見訴卷第51、83、97至105頁）
    。本院審酌上開證據資料作成時之情況，尚無違法不當及證
    明力明顯過低之瑕疵，亦認為以之作為證據應屬適當，依刑
    事訴訟法第159條之5規定，均有證據能力。至本院以下所引
    用非供述證據部分，並無證據證明係公務員違背法定程序所
    取得，是依刑事訴訟法第158條之4規定反面解釋，即具證據
    能力。
貳、實體方面　　
一、訊據被告固坦認前於109年9、10月間擔任東方美人SPA美學
    會館櫃檯人員，嗣於109年12月7日起擔任同址之慕澄企業社
    負責人；警方於109年12月8日21時8分許到本件店面內臨檢
    ，證人陳聖堅為預約到店消費的男客，其當時與證人陳映娥
    為交易行為等情，惟矢口否認有何圖利媒介、容留猥褻犯行
    ，並辯稱：我有請美容師簽立切結書不得從事色情按摩，我
    沒有媒介或容留美容師在房間從事色情按摩。我不清楚扣案
    的紙內褲上為何有精液等語。經查：
　㈠被告坦認部分事實，核與證人陳聖堅於警詢時及偵查中之證
    述、證人陳映娥於警詢時之證述大致相符（見偵卷第14至20
    、83至86、21至25頁），並有以下書證在卷可稽，是此部分
    事實，首堪認定。
　1.警員曾昭棠、巡官兼所長胡淙惟出具之職務報告1紙：偵卷
    第7頁。
  2.新竹縣政府警察局竹北分局109年12月8日扣押筆錄1份、扣
    押物品目錄表、扣押物品收據各1紙：偵卷第26至31頁。
  3.新竹縣政府警察局竹北分局臨檢紀錄表（酒店、護膚店、旅
    宿業）1份：偵卷第44頁及反面（執行單位：竹北分局六家
    派出所；檢查起迄時間：109年12月8日21時8分起至同日22
    時30分止）。
  4.扣案東方美人SPA美學日報表複印本2紙、流水單複印本19紙
    ：偵卷第45至51頁。
  5.新竹縣政府109年12月7日府產商字第1090303910號函及檢附
    慕澄企業社之商業登記抄本1紙：偵卷第52至54頁。
  6.查獲現場照片5張：偵卷第55至56頁上方（照片編號1至5）
    。
  7.扣案被告手機中與證人陳聖堅之LINE通訊軟體對話紀錄翻拍
    照片6張：偵卷第56頁下方至57頁反面上方（照片編號6至11
    ）。
  8.扣案物照片8張：偵卷第57頁反面下方至59頁反面（照片編
    號12至19）。
  9.新竹縣政府警察局竹北分局臨檢紀錄表（酒店、護膚店、旅
    宿業）1份：偵卷第90至91頁（執行單位：竹北分局高鐵派
    出所；檢查起迄時間：109年12月8日20時10分起至同日20時
    20分止）。
　㈡證人陳聖堅於警詢時及偵查中證稱：我之前來本件店面同址
    的東方美人SPA美學會館消費過，第2次去的時候，美容師按
    摩完就直接幫我做「半套」。我於109年12月8日20時許至慕
    澄企業社2樓6號包廂消費，被告就是在櫃檯引導我入包廂的
    人，證人陳映娥是提供我服務的美容師，她幫我按摩及打手
    槍，收費是一小時2000元，我於完事後去洗澡，洗完澡警方
    就進來包廂臨檢。扣案的紙內褲是提供我更換使用的，我有
    穿過，並有沾到精液等語（見偵卷第14至20、83至86頁）。
    而現場扣案之紙內褲經本院囑託內政部警政署刑事警察局鑑
    定，該局以酸性磷酸酵素檢測法檢測結果，呈弱陽性反應，
    以顯微鏡檢發現有精子細胞，研判含有精液等情，有該局11
    0年10月15日刑生字第1108004523號鑑定書1紙為憑（見訴卷
    第69至70頁）。再參以慕澄企業社招攬客人廣告內容係展示
    女性美容師身材、顏值特寫之照片，對於美容師按摩技術則
    隻字未提等節，有手機LINE通訊軟體對話內容傳送照片為證
    （見偵卷第56頁反面至第57頁反面），足認證人陳聖堅所述
    情節，應屬可信。
　㈢東方美人SPA美學會館櫃檯人員前於109年11月11日為警查獲
    媒介男客在該店內提供「半套」服務，該名櫃檯人員經本院
    以110年度訴字第119號判決判處罪刑確定，有該案號判決1
    份為證（見訴卷第85至88頁），被告於斯時已在該店上班，
    顯然知悉該店有提供「半套」服務。至東方美人SPA美學會
    館嗣雖變更商業名稱為慕澄企業社，然慕澄企業社於109年1
    2月7日申請負責人變更登記為被告時，業經主管機關在備註
    欄提醒：貴商號經營業務之場所，不得有涉及賭博、色情、
    暴力等危害民眾身心健康及違反社會秩序善良風俗之行為，
    有新竹縣政府109年12月7日府產商字第1090303910號函及檢
    附慕澄企業社之商業登記抄本1紙附卷可參（見偵卷第52至5
    4頁），如被告真心認為自己擔任負責人的店家絕無提供「
    半套」或「全套」服務，自應採取相對應的措施來自保，惟
    相關作為或證據資料均付之闕如，反而招攬客人的廣告仍然
    都是女性身材、顏值特寫的照片，充滿與性的連結意涵，佐
    以證人陳聖堅之上開證詞，足見東方美人SPA美學會館與慕
    澄企業社之經營，就是會媒介、容留美容師提供有意的男客
    「半套」服務。
　㈣被告固以前詞置辯。查被告於本案查獲翌日之警詢時供稱：
    跟美容師有簽立禁止私下從事色情行為的切結書，但放在本
    件店面內，之後可以提出等語（見偵卷第12頁反面），惟於
    本院審理時卻改供稱切結書都銷燬了等語（見訴卷第51頁）
    。被告既然已面臨刑事偵查，切結書是可以直接證明其絕無
    媒介或容留美容師在店內從事色情按摩，保存都來不及了，
    卻可以做完警詢筆錄後，直接將有利己證據銷燬，足認被告
    聲稱已有切結書禁止美容師從事色情按摩一事，並非可信。
    又被告並無否認扣案之紙內褲為店內提供客人按摩時更換的
    貼身衣物，卻經鑑驗沾有精液成分，衡諸青壯年男性生理構
    造，意識狀態清楚之下（排除夢遺的可能），若非受有來自
    性方面的相關刺激，精液應該不會平白無故自體內排出，顯
    見證人陳聖堅證稱因為美容師提供「半套」性服務，所以射
    精時不慎沾到扣案的紙內褲之情節，應屬可信。是被告所辯
    ，難以採信。
　㈤證人陳映娥於警詢時固坦認於上開時、地提供按摩服務予證
    人陳聖堅，惟矢口否認有何提供「半套」服務等語。惟查，
    其提供「半套」服務之事實，業據證人陳聖堅證述明確，並
    有沾有精液之扣案紙內褲為證，且慕澄企業社之前身東方美
    人SPA美學會館早有提供「半套」服務的前例可循，業如前
    述，自難採信證人陳映娥所為辯詞。
　㈥綜上所述，本案事證已臻明確，被告所辯，為卸責之詞，不
    足採信。從而，被告上開犯行，堪以認定，應依法論科。
二、論罪科刑：
　㈠核被告所為，係犯刑法第231條第1項前段之圖利容留猥褻罪
    。被告意圖營利媒介女子與他人為猥褻行為之低度行為，為
    意圖營利容留女子與他人為猥褻行為之高度行為所吸收，不
    另論罪。
　㈡爰以行為人之責任為基礎，審酌被告不思以正途賺取金錢，
    竟貪圖一己私利，無視法律禁令，開店從事媒介、容留女子
    以從事猥褻行為，危害善良風俗及社會秩序，且自始否認犯
    行之態度，未見任何檢討己非之意，實難擔保類似行為不會
    再度發生，應給予相當刑罰制裁。惟念及被告前無任何故意
    犯罪紀錄，有臺灣高等法院被告前案紀錄表1紙為憑，素行
    良好，兼衡被告於本院審理時陳稱專科畢業之智識程度，未
    婚，無小孩，已結束慕澄企業社的經營，現在旅館擔任櫃檯
    人員，平均月入3萬5000元，需扶養母親之家庭經濟狀況等
    一切情狀，量處如主文第1項所示之刑並諭知易科罰金之折
    算標準。
三、沒收：
　㈠主文第2項所示手機為被告所有且供本案媒介證人陳聖堅至本
    件店面消費所用，業據其於本院審理時供述明確（見訴卷第
    102頁），爰依刑法第38條第2項前段規定，宣告沒收。
　㈡證人陳聖堅本案消費的金額尚未支付慕澄企業社時，隨即遭
    警方查獲一情，業據其於警詢時陳述明確（見偵卷第17頁）
    ，是被告本次犯行應無實際犯罪所得，爰不予宣告沒收或追
    徵。
　㈢扣案之現金1萬9600元，並無充足證據證明全為慕澄企業社提
    供客人「半套」或「全套」服務之獲利，爰不予宣告沒收。
　㈣扣案之流水單19張為慕澄企業社之營業紀錄，並無充足證據
    證明歷次均為慕澄企業社提供客人「半套」或「全套」服務
    之登載，爰不予宣告沒收。
　㈤扣案之紙內褲為證人陳聖堅使用過之貼身衣物，且經本院囑
    託內政部警政署刑事警察局鑑定完畢，欠缺刑法上之重要性
    ，爰依刑法第38條之2第2項規定，不予宣告沒收。
據上論斷，應依刑事訴訟法第299條第1項前段，判決如主文。
本案經檢察官侯少卿提起公訴，檢察官陳亭宇到庭執行職務。
中　　華　　民　　國　　111 　年　　3 　　月　　24　　日
                  刑事第一庭  審判長法  官  楊麗文    
　
                                    法  官  楊惠芬
　
                                    法  官  王凱平
以上正本證明與原本無異。
如不服本判決應於收受本判決後20日內向本院提出上訴書狀，上
訴書狀應敘述具體理由。上訴書狀未敘述上訴理由者，應於上訴
期間屆滿後20日內補提理由書狀於本院（均須按他造當事人之人
數附繕本）「切勿逕送上級法院」。
中　　華　　民　　國　　111 　年　　3 　　月　　24　　日
                                    書記官  鍾佩芳
附錄本案論罪科刑法條：
刑法第231條第1項前段
意圖使男女與他人為性交或猥褻之行為，而引誘、容留或媒介以
營利者，處5年以下有期徒刑，得併科10萬元以下罰金。